【裁判字號】    91,簡上,129
【裁判日期】    920730
【裁判案由】    毀損等
【裁判全文】
臺灣苗栗地方法院刑事判決                        九十一年度簡上字第一二九號
    公  訴    人  台灣苗栗地方法院檢察署檢察官
    被告即上訴人  丁○○
右列上訴人因毀損案件，不服本院簡易庭九十一年度苗簡字第八二七號中華民國九十
一年十月三十一日第一審簡易判決（聲請案號：臺灣苗栗地方法院檢察署九十一年度
偵字第二八六四號），提起上訴，本院管轄之第二審合議庭判決如左：
    主  文
原判決撤銷。
丁○○以加害身體、生命之事，恐嚇他人致生危害於安全，處拘役伍拾伍日，如易科
罰金，以佰元折算壹日；又損壞他人之玻璃窗，足以生損害於他人，處拘役貳拾日
，如易科罰金，以參佰元折算壹日。應執行拘役柒拾日，如易科罰金，以參佰元折算
壹日。
    事  實
一、丁○○因懷疑甲○○誘騙其妻離家，竟基於恐嚇之犯意，於民國九十一年一月二
    十一日二十三時許，至甲○○位於苗栗縣頭份鎮○○路二十號之住處欲尋釁，然
    不遇甲○○，遂對甲○○之妻丙○○恫嚇稱：「我已經找好外面的兄弟，如果甲○○被找到，就要強押甲○○至山區裏，凌虐甲○○至半死，只剩一口氣為止！
    」，經丙○○轉知甲○○，使甲○○心生畏懼，致生危害於甲○○之身體及生命
    安全。丁○○復於九十一年一月二十三日凌晨一時三十分許，至甲○○之上址住
    處，踢倒甲○○置於門前之金爐，惟未致損壞致令不堪使用，丁○○並持門前原
    置於金爐架上之磚塊，丟砸毀甲○○上址住處二樓之玻璃窗，足生損害於甲○○。
二、案經甲○○訴由苗栗縣警察局頭份分局移送台灣苗栗地方法院檢察署檢察官偵查
    起訴。
    理  由
一、訊據被告丁○○固坦承以磚塊毀損告訴人甲○○右揭二樓玻璃窗之事實，惟堅詞
    否認損害告訴人甲○○所有之金爐，並矢口否認有何恐嚇之犯行，辯稱：伊是受
    害者，告訴人怎麼講都可以，是他先破壞伊家庭，伊才去向他家丟玻璃，伊沒有
    恐嚇告訴人等語。然查：右揭犯罪事實，業據告訴人甲○○於警詢中指訴綦詳，
    核與告訴人之妻丙○○及在場之乙○○於警詢中陳述情節相符，且証人乙○○於
    本院調查中具結証稱：「（問：是否見過被告？）答：見過，因為他好幾次到甲○○的店裡，我在那邊看過他。（問：九十一年一月二十一日晚上十一時發生何
    事？）答：被告當時喝了酒，到李的頭份鎮店裡去大吼大叫，並用石頭砸玻璃，
    金爐有翻掉。（問：被告當時是對誰大吼大叫？）答：他對著房子講損害李名譽
    的話，當時李不在，我當時和丙○○在客廳裡面泡茶。（問：他從外面看得到你
    們嗎？）答：當時大門已經關起來了，因為我們有見過幾次面，所以我認得出來
    是他。（問：在警訊中稱被告有問劉說李是否在家，是否實在？）答：實在，在
    未關門之前，他大吼大叫時有問劉說李是否在家。（問：被告是否對劉說：「我
    已經找好外面的兄弟，如果李被找到，就要把他押到山上凌虐致死？」）答：被
    告是在一月二十日那天說的，但是他是在隔天到李家砸玻璃的，我兩天剛好都有
    去。（問：（提示偵卷第十三頁）為何說恐嚇是在二十一日？）答：因為都是晚
    上，至於時間應該是如我在警訊所言實在，因為警訊距離案發時間較接近。（問
    ：你又稱被告要把李的生殖器官用牙刷來凌虐？）答：有的，他是一起說的。問
    ：與被告有無恩怨？答：沒有，我所言皆實在。」等語（參見本院九十二年三月
    十二日訊問筆錄），証人丙○○亦於本院調查中証稱：「（問：九十一年一月二
    十一日晚上十一時發生何事？）答：當天被告喝酒在我快關店時來鬧，他說男主
    角是否在家？即是指甲○○，他所說的就如剛才證人張所言，也有說要把李凌虐
    到半死，我沒有誣陷被告。」等語，（參見本院九十二年三月十二日訊問筆錄）
    是証人丙○○、乙○○於警訊、偵查及本院審理中均証述如一前後相符，其二人
    証言誠屬可信，此外復有現場照片在卷可稽，被告上開所辯，顯係卸責之詞，不
    足採信，事證明確，被告犯行洵堪認定。
二、核被告丁○○所為，係犯刑法第三百零五條之恐嚇危害安全罪及第三百五十四條
    之毀損罪。被告所犯前開二罪，犯意分別、行為互殊，應分論並罰。原審予以論
    罪科刑，固非無見，惟查，刑法毀損罪所謂「毀棄」係指銷毀滅除、拋棄，使物
    之效用全部喪失，「損壞」係指損傷破壞物體，使其效用全部或一部喪失之意，
    「致令不堪用」則指以毀棄、損壞以外之其他方法，雖未毀損原物，但其物之效
    用喪失者。本案依卷附之照片金爐僅二處有些微凹陷，均未致「損壞」、「致令
    不堪用」，即與毀損之構成要件不符，原審判決就金爐部分認同係構成毀損罪，
    尚有不符，自應予以撤銷改判。惟此部分與前揭毀損玻璃窗部分，有裁判上一罪
    關係，爰不另為無罪之諭知，併此明。爰審酌被告前有恐嚇之犯罪紀錄，素行
    不良，有臺灣高等法院被告全國前案紀錄表在卷可稽，及其犯罪動機、手段、被
    害人被毀損之財物價值尚輕，被告迄未與被害人和解暨求得被害人之諒解等一切
    情狀，分別量處如主文所示之刑，並均諭知易科罰金之折算標準，暨定其應執行
    刑，以示懲儆。
據上論斷，應依刑事訴訟法第四百五十五條之一第一項、第三項、第三百六十九條第
一項前段、第三百六十四條、第二百九十九條第一項前段，刑法第三百五十四條、第
三百零五條、第四十一條第一項前段、第五十一條第六款，罰金罰鍰提高標準條例第
一條前段、第二條，判決如主文。
本案經檢察官呂曾達到庭執行職務。
中      華      民      國    九十二    年      七      月     三十     日
                                    臺灣苗栗地方法院刑事庭
                                    審判長法官  陳  鴻  斌
                                    法      官  林  誌  誠
                                    法      官  姚  銘  鴻
右正本證明與原本無異。
不得上訴。
                                    書  記  官  劉  秋  雯
中      華      民      國     九十二     年     七     月     三十     日


司法院資訊處製作；財團法人民間司法改革基金會備份。
